【裁判字號】    98,上易,17
【裁判日期】    980218
【裁判案由】    違反毒品危害防制條例
【裁判全文】
臺灣高等法院臺中分院刑事判決          98年度上易字第17號
上  訴  人  臺灣彰化地方法院檢察署檢察官
被      告  乙○○（原名楊火彬）
                    現另案羈押在臺灣彰化看守所
上列上訴人因被告違反毒品危害防制條例案件，不服臺灣彰化地
方法院中華民國97年11月25日第一審判決（民國97年度易字第18
00號，起訴案號：臺灣彰化地方法院檢察署97年度毒偵字第3667
號），提起上訴，本院判決如下：
    主  文
原判決關於被告乙○○於民國97年8月6日施用第二級毒品及定執
行部分撤銷。
乙○○施用第二級毒品，累犯，處有期徒刑肆月，如易科罰金，
以新臺幣壹仟元折算壹日。
    事  實
一、乙○○前因違反家庭暴力防治法案件，經原審法院以九十五
    年度斗簡字第三五○號判處有期徒刑五月確定，並於民國九
    十六年一月二十九日易科罰金而執行完畢。另因施用毒品案
    件，經原審法院以九十六年度毒聲字第三四五號裁定送觀察
    、勒戒後，認無繼續施用毒品之傾向，於九十六年九月十九
    日執行完畢，並經臺灣彰化地方法院檢察署檢察官以九十六
    年度毒偵字第二九六九號為不起訴處分確定。詎乙○○於前
    開觀察、勒戒執行完畢釋放後五年內，仍不知悔改，復基於
    施用第二級毒品甲基安非他命之犯意，於九十七年八月六日
    晚上八時許，在彰化縣田尾鄉○○路○段之百姓公廟內，以
    將第二級毒品甲基安非他命置於玻璃球管內用火燒烤而吸其
    煙霧之方式，施用第二級毒品甲基安非他命一次。嗣於同月
    七日下午四時許，經警持臺灣彰化地方法院檢察署檢察官核
    發之強制到場採尿許可書，強制其至彰化縣警察局北斗分局
    海豐派出所採集尿液，經檢驗結果，呈甲基安非他命陽性反
    應，因而查獲。
二、案經彰化縣警察局北斗分局報告臺灣彰化地方法院檢察署檢
    察官偵查起訴。
    理  由
一、按被告以外之人於審判外之言詞或書面陳述，除法律有規定
    者外，不得作為證據。除顯有不可信之情況外，從事業務之
    人於業務上或通常業務過程所須製作之紀錄文書、證明文書
    ，亦得為證據。刑事訴訟法第一百五十九條第一項、第一百
    五十九條之四第二款分別定有明文。經查，詮昕科技股份有
    限公司，係負責檢驗濫用藥物尿液之法人，其所製作之尿液
    檢驗報告，雖屬被告以外之人於審判外之書面陳述，然因係
    屬從事科學檢驗業務之人於業務上所製作之紀錄文書，且無
    顯不可信之情況，依刑事訴訟法第一百五十九條之四第二款
    之規定，自得採為認定本件犯罪事實所憑之證據。
二、訊據被告乙○○對於上開施用第二級毒品甲基安非他命之犯
    行，坦承不諱，且其於九十七年八月七日經警採其尿液送驗
    ，結果呈甲基安非他命陽性反應，此有檢察官強制到場（強
    制採驗尿液）許可書、應受尿液採驗人尿液檢體採集送驗紀
    錄表、詮昕科技股份有限公司濫用藥物尿液檢驗報告各一紙
    在卷可稽，足徵被告之自白確與事實相符。又被告前因施用
    毒品案件，經原審法院以九十六年度毒聲字第三四五號裁定
    送觀察、勒戒後，認無繼續施用毒品之傾向，於九十六年九
    月十九日執行完畢，並經臺灣彰化地方法院檢察署檢察官以
    九十六年度毒偵字第二九六九號為不起訴處分確定，此有臺
    灣彰化地方法院檢察署刑案資料查註紀錄表及臺灣高等法院
    被告前案紀錄表各一份在卷可考。被告於九十六年九月十九
    日觀察、勒戒執行完畢釋放後，五年內再犯本件施用第二級
    毒品犯行，依毒品危害防制條例第二十三條第二項規定，自
    應依法論科。本件事證明確，被告施用第二級毒品甲基安非
    他命之犯行，應堪認定。
三、核被告所為，係犯毒品危害防制條例第十條第二項之施用第
    二級毒品罪。被告為施用第二級毒品，而持有該級毒品，其
    持有之低度行為，應為施用之高度行為所吸收，不另論罪。
    又被告前因違反家庭暴力防治法案件，經原審法院以九十五
    年度斗簡字第三五○號判處有期徒刑五月確定，並於九十六
    年一月二十九日易科罰金而執行完畢等情，此有臺灣彰化地
    方法院檢察署刑案資料查註紀錄表及臺灣高等法院被告前案
    紀錄表各一份在卷可稽，其於受有期徒刑執行完畢後，五年
    以內故意再犯本件有期徒刑以上之罪，為累犯，應依刑法第
    四十七條第一項規定，加重其刑。原審以被告犯行明確，予
    以論罪科刑，固非無見，惟查本件被告97年8月6日施用第二
    級毒品甲基安非他命犯行，係檢察官依據毒品危害防制條例
    第25條之規定，核發強制採尿許可書強制被告到場接受驗尿
    而查獲乙情，有97年8月1日強制到場（強制採驗尿液）許可
    書影本1紙附卷可稽。查被告前有多次施用毒品前科， 有被
    告之刑案資料查註紀錄表在卷可按，且施用毒品之人，其反
    覆施用之可能性極高，故執行採驗尿液時，偵查機關實已將
    該採驗對象列為施用毒品罪之嫌疑人予以偵辦，是被告自不
    符自首要件。原審誤認被告係自首，引用刑法第62條之規定
    減輕其刑，尚有未洽。檢察官上訴意旨，執此指摘原判決此
    部分不當，為有理由，應由本院將原判決此部分及定執行刑
    部分撤銷改判。爰審酌被告曾因施用毒品經送觀察、勒戒後
    ，仍未能戒斷，再犯本案之罪，顯然未能善體國家設置觀察
    、勒戒機構，協助毒品施用者戒除毒癮之良法美意，及其犯
    罪之動機、目的、品行、智識程度、所生危害，暨犯罪後坦
    承犯行，態度尚屬良好等一切情狀，量處如主文第二項所示
    之刑，並諭知易科罰金之折算標準。
據上論斷，應依刑事訴訟法第369條第1項前段、第364條、第299
條第1項前段，毒品危害防制條例第10條第2項，刑法第11條前段
、第47條第1項、第41條第1項前段，判決如主文。
本案經檢察官甲○○到庭執行職務。
中    華    民    國    98    年    2     月    18    日
                  刑事第二庭    審判長法  官  李璋鵬
                                      法  官  胡森田
                                      法  官  蕭錦鍾
以上正本證明與原本無異。
不得上訴。
                                      書記官  顏子良
中    華    民    國    98    年    2     月    18    日
【附錄論罪科刑法條】
毒品危害防制條例第10條第2項：
施用第二級毒品者，處3年以下有期徒刑。
刑法第11條前段：
本法總則於其他法律有刑罰或保安處分之規定者，亦適用之。
刑法第47條第1項：
受徒刑之執行完畢，或一部之執行而赦免後，五年以內故意再犯
有期徒刑以上之罪者，為累犯，加重本刑至二分之一。
刑法第41條第1項前段：
犯最重本刑為 5 年以下有期徒刑以下之刑之罪，而受 6 個月以
下有期徒刑或拘役之宣告者，得以新臺幣1千元、2千元或3千元
折算一日，易科罰金。


司法院資訊處製作；財團法人民間司法改革基金會備份。
